臺灣新竹地方法院刑事判決　　　　　　　　　　　　　九十一年度易字第四三號
　　公　訴　人　臺灣新竹地方法院檢察署檢察官
　　被　　　告　丙○○
　　　　　　　　乙○○
右列被告等因竊盜案件，經檢察官提起公訴（九十一年度偵字第一五四五號、第二三
二五號），本院判決如左：
    主    文
丙○○共同竊盜，累犯，處有期徒刑伍月，如易科罰金以參佰元折算壹日。
乙○○共同竊盜，處有期徒刑貳月，如易科罰金以參佰元折算壹日。緩刑貳年，緩刑
期內付保護管束。
    事    實
一、丙○○曾多次違反麻醉藥品管理條例，最近一次經本院判處有期徒刑七月，嗣經
    台灣高等法院以八十七年度上易字第一五九０號駁回上訴後確定，而於民國八十
    八年三月二十三日縮短刑期執行完畢。丙○○因涉嫌違反毒品危害防治條例案件
    ，經台灣新竹地方法院檢察署檢察官傳喚，而於九十一年三月十四日下午二時十
    分許至台灣新竹地方法院檢察署接受偵訊，同日下午三時許訊問結束後，丙○○
    步出台灣新竹地方法院檢察署與本院之聯合大樓（下稱大樓），與在外守候之配
    偶乙○○欲一同離去時，因渠二人係搭乘計程車前來應訊，回程時並無交通工具
    ，適見大樓旁之新竹市○○路一三六巷道停滿機車，其中車號ＲＮＮ－三四八號
    輕型機車（為台灣新竹地方法院檢察署職員甲○○所有）之鑰匙放在車前置物籃
    內，丙○○與乙○○見有機可趁，竟共同意圖為自己不法之所有，由乙○○把風
    ，丙○○取車前置物籃內之鑰匙啟動該機車，得手後騎乘該車搭載乙○○離去。
    嗣於同日下午五時許，甲○○發現前述機車遭竊，幸台灣新竹地方法院檢察署在
    前開處所安裝監視錄影設備，將丙○○與乙○○竊車行徑錄下，而台灣新竹地方
    法院檢察署法警指認出丙○○便是同日下午應訊之人，遂報警處理。經警於同日
晚間九時許，前往丙○○與乙○○位於新竹縣竹東鎮○○街四二五巷二十號居處
    查察，丙○○趁隙逃逸，乙○○則知無可抵賴，僅得帶同警員至新竹縣竹北市○○○路麥當勞速食店前起出前述機車（業已發還甲○○）。
二、案經新竹市警察局移送台灣新竹地方法院檢察署檢察官偵查起訴。
    理    由
一、訊據被告丙○○、乙○○固皆坦承於右揭時地，持車前置物籃內之鑰匙啟動前開
    機車，二人並騎乘該車離去，惟均矢口否認有何竊盜犯行。被告丙○○於偵查中
    先辯稱：本來是朋友彭武田要騎機車載其來開庭，後來彭武田先到新竹市來，將
    機車放在台灣新竹地方法院檢察署旁，彭武田知道其要開庭，便叫其幫忙把機車
    騎回去，彭武田雖沒有說機車車號，但有說機車鑰匙放在車前置物籃內；嗣於本
    院審理時改口：朋友彭武田打大哥大給被告乙○○，轉告其來法院牽車，還說機
    車放在法院後面，鑰匙插在車上，彭武田有說要用車抵債云云。被告乙○○則辯
    稱：不知被告丙○○要動手竊車，其以為是向朋友借來的。經查：
（一）右開事實，已據被害人甲○○於警訊、偵查中陳述甚詳，並有車輛竊盜車牌失
      竊資料個別查詢報表、新竹市警察局車輛協尋尋獲通報單、監視錄影拷貝光碟
      片、贓物認領保管收據、監視錄影光碟片翻拍之照片、台灣新竹地方法院檢察
      署檢察官九十一年度毒偵字第三七四號聲請簡易判決處刑書、九十一年度聲戒
      字第九四號聲請書等件附卷可稽。
（二）證人彭武田於偵查中業已結證稱：「‧‧我要說實話，是他（即被告丙○○）
      拜託我叫我幫他作證，其實他並沒有向我借車，他那天來開庭，我不知情，警
      察到他家抓他，他跑掉，就把他妻子（即被告乙○○）抓走，他到我家找我，
      叫我和他串證，維護他，其實當時我並沒有將車停在法院旁，機車是放在我家
      ，他不知道我機車車號。他之前有看過我機車，我不曾將車停在法院旁」（見
      九十一年度偵字第一五四五號卷第四二至四三頁）。由此可知，被告丙○○所
      稱借車一事，顯係卸責之詞。又參以被告乙○○於本院初次調查時已供稱被告
      丙○○當天並未打電話或親自向朋友借車（見本院九十一年九月十七日訊問筆
      錄），且從未表示有何朋友透過其轉告被告丙○○法院後面有車，是被告乙○○於其夫丙○○通緝到案後始改稱有人打電話來云云，要屬附和迴護之詞，委
      不足取，益徵被告丙○○前後所辯，俱非實情。
（三）被告乙○○雖辯稱不知被告丙○○要動手竊車，以為是向朋友借來的云云。惟
      查，被告乙○○業已坦認案發當天其與被告丙○○係搭乘計程車前來開庭應訊
      ，且被告丙○○並未打電話或親自向朋友借車，而ＲＮＮ－三四八號機車又非
      渠等所有之物，則被告丙○○取ＲＮＮ－三四八號機車前置物籃內之鑰匙啟動
      該車時，被告乙○○當知悉被告丙○○係下手行竊他人之物。再由卷附之監視
      錄影光碟片翻拍照片所示，被告丙○○下手行竊前曾坐在前述機車上，與立在
      旁邊不到一公尺之被告乙○○交談，當被告丙○○啟動該機車時，被告乙○○
      迅速將隨身之手提袋放在機車之腳踏墊上，隨即坐上後座共乘駛離，且據被告
      乙○○供稱斯時新竹市○○路一三六巷尚有他人進出，綜合上情以觀，被告乙○○不僅明知被告丙○○欲下手竊取他人之物，且就竊得之機車係供作渠等離
      去之代步工具亦知之甚稔，其所為堪信係在場把風，是以，被告二人間具有竊
      盜之犯意聯絡與行為之分擔，洵堪確定。
（四）本案事證明確，被告二人犯行，均堪以認定，自應依法罪科刑。
二、核被告丙○○、乙○○所為，均係犯行法第三百二十條第一項之竊盜罪。被告二
    人間有犯意之聯絡及行為之分擔，均為共同正犯。被告丙○○曾多次違反麻醉藥
    品管理條例，最近一次經本院判處有期徒刑七月，嗣經台灣高等法院以八十七年
    度上易字第一五九０號駁回上訴後確定，而於八十八年三月二十三日縮短刑期執
    行完畢，有臺灣新竹地方法院檢察署刑案資料查註紀錄表、台灣高等法院被告全
    國前案紀錄表各一份在卷可按，其於五年以內再犯本件有期徒刑以上之罪，為累
    犯，依刑法第四十七條規定加重其刑。爰審酌被告丙○○素行不良，因違反毒品
    危害防治條例案件至台灣新竹地方法院檢察署應訊，仍無悔改之心，猶在司法機
    關旁趁機竊取他人財物，顯視司法為無物，犯後又逃避刑責，勾串友人彭武田出
    面偽證，惡性不輕，惟竊取之財物價值非巨，所用手段尚屬平和，而被告乙○○
    素行良好，有台灣高等法院被告全國前案紀錄表一紙附卷可參，對於本件犯罪行
    為參與之程度較被告丙○○為輕，犯後坦承部分犯行，並主動帶同警員起出竊得
    之贓車，雖對於被告丙○○多所迴護，但念及其與被告丙○○係夫妻，關係至屬
    密切等一切情狀，分別量處如主文所示之刑，並均諭知易科罰金之折算標準。末
    查被告乙○○前未曾受有期刑以上刑之宣告，有台灣高等法院被告全國前案紀錄
    表一紙在卷足憑，此次因一時短於思慮而罹刑章，經此偵審程序及科刑之教訓，
    應知所戒慎，信無再犯之虞，本院認前開對其宣告之刑以暫不執行為適當，爰併
    依法宣告緩刑二年，且為收緩刑之效，併諭知於緩刑期間付保護管束。
據上論斷，應依刑事訴訟法第二百九十九條第一項前段，刑法第三百二十條第一項、
第二十八條、第四十七條、第四十一條第一項前段，第七十四條第一款、第九十三條
第一項，罰金罰鍰提高標準條例第一條前段、第二條，判決如主文。
本案經檢察官劉邦繡到庭執行職務。
中      華      民      國    九十一    年     十二     月    二十四    日
                                 臺灣新竹地方法院刑事第一庭
                                     法  官  李珮瑜
右正本證明與原本無異。
如不服本判決，應於判決送達後十日內向本院提出上訴狀( 應附繕本 )，上訴於臺灣
高等法院。
                                     書記官  龔紀亞
中      華      民      國    九十一    年     十二     月    二十四    日
附錄本案論罪科刑法條全文：
中華民國刑法第三百二十條第一項：
意圖為自己或第三人不法之所有，而竊取他人之動產者，為竊盜罪，處五年以下有期
徒刑、拘役或五百元以下罰金。
